最　高　行　政　法　院　裁　定
                                      100年度裁字第124號
上  訴  人　貝思精品有限公司
代　表　人　游鴻偉
　　　　　　　　　　　　送達代收人　張哲銘
                        區中正路163號4樓
被 上訴 人　經濟部智慧財產局
代　表　人　王美花
參  加  人　施岷
上列當事人間商標異議事件，上訴人對於中華民國99年9月23日
智慧財產法院99年度行商訴字第83號判決，提起上訴，本院裁定
如下：
　　主  文
上訴駁回。
上訴審訴訟費用由上訴人負擔。
　　理  由
一、按對於高等行政法院判決之上訴，非以其違背法令為理由，
    不得為之，行政訴訟法第242條定有明文。依同法第243條第
    1項規定，判決不適用法規或適用不當者，為違背法令；而
    判決有同條第2項所列各款情形之一者，為當然違背法令。
    是當事人對於高等行政法院判決上訴，如依行政訴訟法第24
    3條第1項規定，以高等行政法院判決有不適用法規或適用不
    當為理由時，其上訴狀或理由書應有具體之指摘，並揭示該
    法規之條項或其內容；若係成文法以外之法則，應揭示該法
    則之旨趣；倘為司法院解釋或本院之判例，則應揭示該判解
    之字號或其內容。如以行政訴訟法第243條第2項所列各款情
    形為理由時，其上訴狀或理由書，應揭示合於該條項各款之
    事實。上訴狀或理由書如未依此項方法表明，或其所表明者
    與上開法條規定不合時，即難認為已對高等行政法院判決之
    違背法令有具體之指摘，其上訴自難認為合法。
二、上訴人於民國96年5月23日以「Blythe Zoo」商標，指定使
    用於商標法施行細則第13條所定商品及服務分類表第35類之
    「拍賣、網路拍賣、郵購、網路購物（電子購物）、服飾配
    件零售」等服務，向被上訴人申請註冊，經審查核准列為註
    冊第1308587號商標（下稱系爭商標）。嗣參加人以系爭商
    標有違商標法第23條第1項第13款之規定，對之提起異議。
    經被上訴人為系爭商標之註冊應予撤銷之處分。上訴人不服
    ，循序提起行政訴訟遭駁回後，遂提起本件上訴。
三、上訴人上訴主張略以：本件「Blythe Zoo」商標雖與「BLYT
    HE」、「BLYTHE及圖」商標有「Blythe」部分外文相同，然
    而加上「Zoo」及「圖形」以後，兩者已可區別。參加人據
    以異議之商標則由「Blythe及圖」所組成使用於25類，與上
    訴人使用之35類之服務實不構成近似，且「BLYTHE」並非參
    加人所首創。又參加人所提之全部證據中，均為「日本總公
    司」之使用，並無據以異議諸商標之註冊人施岷之使用事
    實。再者，據以異議諸商標並未辦理授權登記，依商標法第
    33條第2項之規定，不得對抗第三人。「日本總公司」亦未
    在我國取得註冊，而「日本總公司」與施岷之關係為何，
    若施岷並未取得「日本總公司」之同意，即擅自在我國註
    冊，其違法取得之商標權應予撤銷，依法實不能做為提起申
    請異議之根據。被上訴人與原判決均未詳加審視關係人所提
    之使用證據，顯有違誤等語。經核，原判決業已就本件被上
    訴人並未認定系爭商標之註冊有違商標法第23條第1項第14
    款規定，非本件訴願及原審法院所應審究之範圍。系爭商標
    僅外文「Zoo」有無，或字體稍有些許之變化字體大小寫略
    有差異而已，外觀上予人寓目印象極相彷彿，讀音上更極為
    近似，故上訴人與參加人兩造之商標圖像之近似程度不低。
    又系爭商標使用分類，二者商品具有相近之用途，買受人具
    同質性，屬同一購買組群，二者之材質、性質、功能亦相雷
    同，是依一般社會通念及市場交易情形，兩造商標所指定使
    用之商品／服務間存在相當類似程度，而有產生混淆之虞。
    系爭商標之註冊有有商標法第23條第1項第13款規定之適用
    。另據以異議諸商標是否有未使用之事實或有惡意搶註他人
    商標之情事，核屬另案可否依商標法第57條第1項第2款及第
    23條第1項第14款規定申請廢止註冊或撤銷註冊之問題，與
    本件系爭商標之註冊有無違反商標法第23條第1項第13款規
    定之認定無涉，而該據以異議諸商標目前既屬有效存在，自
    仍有拘束本件系爭商標不得註冊之效力等語，敘述甚詳。本
    件上訴人對於高等行政法院判決上訴，雖以該判決違背法令
    為由，惟核其上訴理由，無非係重述其於起訴已主張而為原
    審所不採之理由，並就原審取捨證據、認定事實之職權行使
    ，指摘其為不當，或就原審已論斷者，泛言未論斷，而非具
    體表明合於不適用法規、適用法規不當、或行政訴訟法第24
    3條第2項所列各款之情形，難認對該判決之如何違背法令已
    有具體之指摘。依首開規定及說明，應認其上訴為不合法。
四、據上論結，本件上訴為不合法。依行政訴訟法第249條第1項
    前段、第104條、民事訴訟法第95條、第78條，裁定如主文
    。
中　　華　　民　　國　　100　 年　　1　　 月　　20　　日
                    最高行政法院第一庭
                        審判長法官　鍾　耀　光
                              法官　劉  介  中
                              法官　黃　淑　玲
                              法官　鄭　小　康
                              法官　林　樹　埔

以  上  正  本  證  明  與  原  本  無  異
中　　華　　民　　國　　100　 年　　1　　 月　　21　　日
　　　　　　　　　　　　　　　書記官　黃　淑　櫻